【裁判字號】    98,訴,80
【裁判日期】    980309
【裁判案由】    違反毒品危害防制條例
【裁判全文】
臺灣屏東地方法院刑事判決                98年度訴字第80號
公  訴  人  臺灣屏東地方法院檢察署檢察官
被      告  甲○○
                    （另案於屏東監獄竹田分監執行）
上列被告因違反毒品危害防制條例案件，經檢察官提起公訴（97
年度毒偵字第2364號），被告於準備程序中就被訴事實為有罪之
陳述，本院裁定改依簡式審判程式審理，判決如下：
    主  文
甲○○施用第一級毒品，累犯，處有期徒刑捌月。
    事  實
一、甲○○前於民國91年間因施用毒品案件，經本院以91年度毒
    聲字第534 號裁定送觀察、勒戒後，認有繼續施用毒品之傾
    向，經本院以91年度毒聲字第688 號裁定令入戒治處所施以
    強制戒治，因戒治成效良好，經本院以91年度毒聲字第1350
    號裁定停止戒治，於91年12月12日釋放，所餘戒治期間付保
    護管束，於92年6 月17日保護管束期滿未經撤銷，視為執行
    完畢，並由台灣屏東地方法院檢察署檢察官以92年度戒毒偵
    字第84號為不起訴處分確定。又於93年間因2 次施用毒品案
    件，經本院分別以93年度訴字第119 號、93年度訴字第914
    號判處有期徒刑10月、1 年2 月確定，與他案接續執行於95
    年6 月30日縮刑期滿執行完畢；復於96年間因施用毒品案件
    ，經本院以96年度訴字第336 號判處有期徒刑1 年1 月確定
    ，經減刑後於97年2 月8 日縮刑期滿執行完畢。詎其猶不知
    悔改，未戒除毒癮，竟於觀察、勒戒、強制戒治及刑之執行
    完畢釋放後，5 年內復基於施用第一級毒品海洛因之犯意，
    於97年10月7 日晚間7 時許，在屏東縣恆春鎮○○路93 巷1
    弄10號住處，以將海洛因摻入香菸吸食煙氣之方式，施用海
    洛因1 次。嗣於97年10月8 日上午10時40分許，為警在屏東
    縣恆春鎮恆春基督教醫院前盤查，經其同意採尿送驗呈嗎啡
    陽性反應，始悉上情。
二、案經屏東縣政府警察局恆春分局報請臺灣屏東地方法院檢察
    署檢察官偵查起訴。
      理  由
一、本件被告甲○○所犯係死刑、無期徒刑、最輕本刑為3 年以
    上有期徒刑以外之罪，其於本院準備程式中就被訴事實為有
    罪之陳述，經法官告知被告簡式審判程式之旨，並聽取公訴
    人、被告之意見後，由本院依刑事訴訟法第273 條之1 第1
    項之規定，裁定改依簡式審判程式審理，先予敘明。
二、上開事實，業據被告於本院審理時坦承不諱，且被告為警查
    獲時採尿送驗結果呈嗎啡（即海洛因水解後之反應）陽性反
    應，有台灣檢驗科技股份有限公司97年10月22日KH2008A000
    0000號檢驗報告及屏東縣政府警察局恆春分局毒品危害防制
    條例案件嫌犯代號與真實姓名對照表各1 份在卷可證，上述
    鑑驗結果，係檢驗機關本於專業知識及以精密儀器或科學檢
    驗方法所得之結論，自可憑信，是被告有於上開時地施用毒
    品情事，應無疑義。
三、按毒品危害防制條例於92年7 月9 日修正公佈，其中第20條
    、第23條將施用毒品之刑事處遇程式，區分為「初犯」、「
    5 年內再犯」、「5 年後再犯」，而依立法理由觀之，僅限
    於「初犯」、「5 年後再犯」，始應先經觀察、勒戒或強制
    戒治程式，倘被告於5 年內已再犯，經依法追訴處罰，縱其
    第三次（或第三次以上）再度施用毒品之時間，在初犯經觀
    察、勒戒或強制戒治執行完畢釋放5 年以後，已不合於「5
    年後再犯」之規定，且因已於「5 年內再犯」，顯見其再犯
    率甚高，原實施觀察、勒戒或強制戒治，已無法收其實效，
    即應依該條例第10條處罰，最高法院95年5 月9 日95年度第
    7 次刑事庭會議決議參照。查被告前於91年間因施用毒品案
    件，經本院裁定送觀察、勒戒後，認有繼續施用毒品之傾向
    ，經本院裁定令入戒治處所施以強制戒治，於92年6 月17日
    戒治執行完畢，並由台灣屏東地方法院檢察署檢察官以92年
    度戒毒偵字第84號為不起訴處分確定；又於93年間因2 次施
    用毒品案件，經本院分別判處有期徒刑10月、1 年2 月確定
    ，與他案接續執行於95年6 月30日縮刑期滿執行完畢；復於
    96年間因施用毒品案件，經本院以96年度訴字第336 號判處
    有期徒刑1 年1 月確定，經減刑後於97年2 月8 日縮刑期滿
    執行完畢等情，有臺灣屏東地方法院檢察署刑案資料查註紀
    錄表、全國施用毒品案件紀錄表及臺灣高等法院被告全國前
    案紀錄表各1 份在卷可參。是被告於觀察、勒戒及強制戒治
    執行完畢釋放後，5 年內已再犯施用毒品案件，經判處罪刑
    確定，則其再犯本件施用毒品案件，即非屬該條例第20條第
    3 項所稱「5 年後再犯」之情形，檢察官自應依法追訴。從
    而，本件事證明確，被告犯行洵堪認定。
四、查海洛因屬毒品危害防制條例第2 條第2 項第1 款所稱之第
    一級毒品，不得持有、施用，被告竟持以施用，核其所為，
    係犯同條例第10條第1 項之施用第一級毒品罪。其施用前持
    有海洛因之低度行為，應為施用之高度行為所吸收，不另論
    罪。又被告前於96年間因施用毒品案件，經本院以96年度訴
    字第336 號判決判處有期徒刑1 年1 月確定，減刑後於97年
    2 月8 日縮刑期滿執行完畢一情，有前揭前科資料在卷可按
    ，其受徒刑之執行完畢，5 年以內故意再犯有期徒刑以上之
    本罪，為累犯，依法應加重其刑。爰審酌被告有多項前科，
    素行非佳，經觀察、勒戒及強制戒治後，仍未戒除毒癮，顯
    見其無戒毒悔改之意，惟念其施用毒品乃自戕行為，危害非
    巨，及其犯罪後坦認犯行，態度尚稱良好，學歷為國中畢業
    ，從事工人工作，有母親需其照顧等一切情狀，量處如主文
    所示之刑。
據上論斷，應依刑事訴訟法第273 條之1 第1 項、第299 條第1
項前段，毒品危害防制條例第10條第1 項，刑法第11條前段、第
47條第1 項，判決如主文。
本案經檢察官簡志祥到庭執行職務
中    華    民    國    98    年    3     月    9     日
                  刑事第二庭    法  官  翁世容
以上正本證明與原本無異。
如不服本判決應於收受本判決送達後10日內向本院提出上訴書狀
，其未敘述上訴理由者，並得於提起上訴後10日內向本院補提理
由書狀（均須按他造當事人之人數附繕本）「切勿逕送上級法院
」
中    華    民    國    98    年    3     月    9     日
                                書記官  賀燕花
附錄本案論罪科刑法條全文
毒品危害防制條例第10條第1項：
施用第一級毒品者，處6月以上5年以下有期徒刑。


司法院資訊處製作；財團法人民間司法改革基金會備份。
